臺灣臺北地方法院刑事判決　　　　　　　　　　　　九十二年度訴字第二○二五號
　　公　訴　人　臺灣臺北地方法院檢察署檢察官
　　被　　　告　乙○○
　　右　一　人
　　選任辯護人　翁方彬律師
　　　　　　　　謝協昌律師
　　　　　　　　林玠民律師
　　被　　　告　丙○○
　　右　一　人
　　選任辯護人　謝協昌律師
　　　　　　　　林玠民律師
　　被　　　告　甲○○
　　右　一　人
　　指定辯護人　劉陽明律師
右列被告等因違反毒品危害防制條例案件，經檢察官提起公訴（九十二年度偵字第一
二五四○號，含九十二年度他字第一六五三號、九十二年度警聲搜字第五六七號、九
十二年度聲監字第一一一、一七九、一九四、二一一、二七二、二九六、三二八、四
○一號），本院判決如左：
    主  文
乙○○、丙○○共同連續販賣第二級毒品，各處無期徒刑，均併科罰金新台幣柒佰萬
元，罰金如易服勞役，均以罰金總額與陸個月之日數比例折算，褫奪公權終身。扣案
含第二級毒品ＭＤＭＡ成分之黃色藥錠伍拾包（每包壹仟顆，其上有ＴＯＹＯＴＡ車
輛廠牌圖案）總淨重壹萬肆仟捌佰陸拾玖點柒捌公克（取樣伍拾顆計拾伍公克鑑驗用
磬，驗餘總重壹萬肆仟捌佰伍拾肆點柒捌公克）、粉紅色藥錠伍拾包（每包壹仟顆，
其上有美女圖案）總淨重壹萬肆仟捌佰伍拾肆點零肆公克（取樣伍拾顆計拾伍公克鑑
驗用磬，驗餘總重壹萬肆仟捌佰參拾玖點零肆公克）、綠色藥錠伍拾包（每包壹仟顆
，其上有樹木圖案）總淨重壹萬伍仟壹佰伍拾捌點肆陸公克（取樣伍拾顆計拾伍公克
鑑驗用磬，驗餘總重壹萬伍仟壹佰肆拾參點肆陸公克）、藍色藥錠伍拾包（每包壹仟
顆，其上有眼鏡圖案）總淨重壹萬伍仟捌佰陸拾玖點玖貳公克（取樣伍拾顆計拾伍公
克鑑驗用磬，驗餘總重壹萬伍仟貳佰伍拾肆點玖貳公克，經國立成功大學行為醫學研
究所申請領用拾參顆計參點捌伍公克，剩餘總重壹萬伍仟貳佰伍拾壹點零柒公克）均
沒收銷燬之；扣案行動電話壹支（不含其內0000000000號ＳＩＭ卡壹枚）
、紅色記事本壹本、大型電子磅秤貳台、小型電子磅秤壹台、小夾鏈分裝袋參拾個、
八號分裝袋伍拾個、九號分裝袋肆拾個及行動電話壹支（不含其內00000000
00號ＳＩＭ卡壹枚）均沒收；販賣所得新臺幣玖佰玖拾陸萬元沒收之，如全部或一
部不能沒收時，以其財產抵償之。
甲○○連續販賣第二級毒品，處有期徒刑拾年，併科罰金新台幣參佰萬元，罰金如易
服勞役，以罰金總額與陸個月之日數比例折算，褫奪公權伍年。扣案含第二級毒品Ｍ
ＤＭＡ成分之藍色藥錠壹包（壹仟顆，其上有眼鏡圖案）總淨重參佰零柒點伍參公克
（取樣肆顆計壹點貳貳公克鑑驗用磬，驗餘總重參佰零陸點參壹公克）、黃色藥錠壹
包（貳仟顆，其上有ＴＯＹＯＴＡ車輛廠牌圖案）總淨重伍佰玖拾玖點伍壹公克（取
樣肆顆計壹點貳零公克鑑驗用磬，驗餘總重伍佰玖拾捌點參壹公克）均沒收銷燬之；
扣案及未扣案之行動電話各壹支（不含其內000000000號ＳＩＭ卡壹枚）沒
收；販賣所得新臺幣肆佰柒拾伍萬元沒收之，如全部或一部不能沒收時，以其財產抵
償之。又連續販賣第三級毒品，處有期徒刑陸年，褫奪公權貳年，未扣案之行動電話
壹支（不含其內0000000000號ＳＩＭ卡壹枚）沒收之；販賣所得新臺幣拾
捌萬元沒收之，如全部或一部不能沒收時，以其財產抵償之。應執行有期徒刑拾伍年
，併科罰金新台幣參佰萬元，罰金如易服勞役，以罰金總額與陸個月之日數比例折算
，褫奪公權伍年。扣案含第二級毒品ＭＤＭＡ成分之藍色藥錠（壹仟顆，其上有眼鏡
圖案）總淨重參佰零柒點伍參公克（取樣肆顆計壹點貳貳公克鑑驗用磬，驗餘總重參
佰零陸點參壹公克）、黃色藥錠（貳仟顆，其上有ＴＯＹＯＴＡ車輛廠牌圖案）總淨
重伍佰玖拾玖點伍壹公克（取樣肆顆計壹點貳零公克鑑驗用磬，驗餘總重伍佰玖拾捌
點參壹公克）均沒收銷燬之；扣案及未扣案之行動電話貳支（不含其內000000
000號、0000000000號ＳＩＭ卡各壹枚）均沒收；販賣所得新臺幣肆佰
玖拾參萬元沒收之，如全部或一部不能沒收時，以其財產抵償之。
    事  實
一、乙○○前於民國八十五年間因偽造有價證券案件，經臺灣高等法院於八十七年五
    月二十一日以八十六年度上訴字第三五三一號撤銷原判決，改判處有期徒刑二年
    ，緩刑四年，嗣於八十七年七月六日確定，緩刑期滿未經撤銷，刑之宣告失其效
    力（尚不構成累犯）。詎仍不知悔改，因生意失敗，積欠大筆債務，與其夫己○○（綽號成哥，擬通緝到案後另行審結）見販毒有鉅額暴利可圖，竟共同基於販
    賣第二級毒品之概括犯意聯絡，委由己○○以每顆新台幣（下同）九十元之代價
    ，向真實姓名年籍不詳綽號「鬍鬚」之荷蘭華僑（成年男子）大量販入第二級毒
    品ＭＤＭＡ，並以每月薪資五萬元之代價，自九十二年二月間某日起僱用與渠等
    有犯意聯絡之丙○○（綽號妹仔）在其等台北縣汐止市○○街二二巷四九號住處
    及台北市松山區○○○路○段三一六號附近等處參與販毒。丙○○以所有000
    0000000號行動電話（已扣案），與綽號「水哥」之甲○○及真實姓名年
    品交易之時間、數量，並負責交付毒品、收取販毒所得等事宜，乙○○則專司毒
    品之交易紀錄，並利用不知情之黃婉君（己○○與前妻所生之女）設於中國國際
    商銀行之活期儲蓄存款帳戶（帳號○四二─一○─○九三七六─四），供甲○○
    、「小寶」等人轉匯購毒品款項，而共同連續販賣第二級毒品ＭＤＭＡ多次。其
    間，己○○與乙○○、丙○○共同自九十二年二、三月間某日起，在上開處所，
    以每顆一百二十元之代價，分別多次販賣ＭＤＭＡ予甲○○合計四萬一千顆（Ｔ
    ＯＹＯＴＡ車輛廠牌圖案二萬顆、眼鏡圖案一萬九千顆、美女圖案二千顆）、綽
    號「白毛」合計一萬六千顆（ＴＯＹＯＴＡ車輛廠牌圖案四千顆、眼鏡圖案四千
    顆、美女圖案八千顆）、綽號「小寶」（又名「外省」）合計二萬七千顆（ＴＯ
    ＹＯＴＡ車輛廠牌圖案三千顆、眼鏡圖案一萬一千顆、樹木圖案三千顆）（交易
    數量詳見附表一所示），前後販毒所得高達九百九十六萬元（【《４１０００＋
    ２７０００＋１６０００＝８４０００》顆×１２０元／顆＝00000000
    元】－１２００００元《甲○○欠款十二萬元》＝0000000元，含九十二
    年五月二十一日甲○○交付之二十四萬元現金），而共同以此方法販賣第二級毒
    品ＭＤＭＡ，牟取鉅額暴利。
二、甲○○因經商失意，本身又染有毒癮（施用毒品部分，非本件起訴範圍），見販
    毒有利可圖，不堪己○○慫恿，乃鋌而走險，基於販賣第二級毒品ＭＤＭＡ之概
    括犯意，自九十二年三月間某日起，先後多次利用其所有000000000號
    （已扣案）、0000000000號行動電話（未扣案）作為其與上手丙○○
    、乙○○等人及下游買主間買賣毒品之聯絡工具，並將其向己○○、乙○○與丙○○等人以每顆一百二十元代價先後販入之第二級毒品ＭＤＭＡ共計三萬八千顆
    ，以每顆一百二十五元之代價，在台北市○○○路、研究院路口及台北市○○路
    ○○道附近等地點，轉售予在桃園地區「獅子王」、「ＳＫＹ」等搖頭ＰＵＢ販
    售毒品之丁○○（本院另案審理中）及台中地區真實姓名年籍不詳綽號「小林」
    之成年男子等人，前後販賣ＭＤＭＡ得款合計四百七十五萬元（３８０００顆×
    １２５元／顆＝0000000元）。同一時期，甲○○另基於販賣第三級毒品
    愷他命之概括犯意，將其以每公克四百元之代價，先後二次向不詳成年男子購入
    之第三級毒品愷他命各二百公克，在上開台北市○○路○○道附近等地，以每公
    克四百五十元之代價，轉售予丁○○，二次販毒所得合計十八萬元（２００公克
    ×４５０元／公克×２＝１８００００元）。嗣台北市政府警察局刑事警察大隊
    偵查七隊員警接獲線報，報請臺灣臺北地方法院檢察署檢察官指揮偵辦，核發通
    訊監察書對於甲○○、沈芳萍、丙○○等人實施通訊監察數月，偵知甲○○與丙○○復約定於九十二年五月二十一日下午三時三十分許，在上開己○○、乙○○
    夫妻住處進行交易，見時機成熟，乃持拘票及本院搜索票前往查緝，見甲○○果
    在該處現身，當場上前執行拘提，自其身上扣得甫透過丙○○向己○○、乙○○
    販入之第二級毒品ＭＤＭＡ二包（藍色藥錠一千顆《其上有眼鏡圖案》總淨重三
    ○七‧五三公克《取樣四顆計一‧二二公克鑑驗用磬，驗餘總重三○六‧三一公
    克》、黃色藥錠二千顆《其上有ＴＯＹＯＴＡ車輛廠牌圖案》總淨重五九九‧五
    一公克《取樣四顆計一‧○二公克鑑驗用磬，驗餘總重五九八‧三一公克》）及
    所有供聯繫販毒所用之行動電話一支（內有門號000000000號ＳＩＭ卡
    一枚），進而持本院搜索票在己○○上開住處查獲：丙○○所持販毒所得二十
    四萬元現金、丙○○所有用以聯繫毒品交易之行動電話一支（內有門號000
    0000000號ＳＩＭ卡一枚）、乙○○、己○○所有供紀錄販毒交易之紅
    色記事本一本、供販毒所用之大型電子磅秤二台、小型電子磅秤一台、小夾鏈分
    裝袋三十個、八號分裝袋五十個、九號分裝袋四十個。員警搜索期間，適己○○
    返抵住處，乙○○自知無法隱瞞，主動向員警供出己○○藏放其他ＭＤＭＡ毒品
    之處所，並帶領員警前往桃園縣龜山鄉公華坑三十三號己○○祖厝，起出尚未賣
    出之ＭＤＭＡ二十萬顆（黃色藥錠五十包《其上有ＴＯＹＯＴＡ車輛廠牌圖案》
    總淨重一四八六九‧七八公克《取樣五十顆計十五公克鑑驗用磬，驗餘總重一四
    八五四‧七八公克》、粉紅色藥錠五十包《其上有美女圖案》總淨重一四八五四
    ‧○四公克《取樣五十顆計五十顆計十五公克鑑驗用磬，驗餘總重一四八三九‧
    ○四公克》、綠色藥錠五十包《其上有樹木圖案》總淨重一五一五八‧四六公克
    《取樣五十顆計十五公克鑑驗用磬，驗餘總重一五一四三‧四六公克》、藍色藥
    錠五十包《其上有眼鏡圖案》總淨重一五八六九‧九二公克《取樣五十顆計十五
    公克鑑驗用磬，驗餘總重一五二五四‧九二公克），而查悉上情。
三、案經台北市政府警察局移請臺灣臺北地方法院檢察署檢察官偵查起訴。
    理  由
一、訊據被告乙○○、丙○○對於右揭時、地為警查獲二十萬三千顆ＭＤＭＡ及二十
    四萬元現金、行動電話二支、紅色記事本一本、大型電子磅秤二台、小型電子磅
    秤一台、小夾鏈分裝袋三十個、八號分裝袋五十個、九號分裝袋四十個之事實，
    固不爭執，惟均矢口否認有何共同販賣第二級毒品ＭＤＭＡ之犯行，被告乙○○
    辯稱：伊與己○○間婚姻並不美滿，己○○時常對伊拳腳相向，在婚姻暴力陰影
    中，伊自八十五年起患有憂鬱症等精神疾病，多次因濫用安眠藥自殺送醫急救外
    ，長期因情緒低落、絕望等念頭，而有自殺傾向，需長期就醫，對於己○○在外
    行為無何置喙空間，警方所查獲之記事本上雖有「眼鏡」、「美女」等數量之記
    載，然伊確不知悉該等代號為何，只是在己○○淫威下，忠實記載，不敢多問，
    監聽記錄中極少數伊接聽電話，亦係單純依己○○指示辦理，對於實際情形實不
    知悉，充其量僅係間接正犯所利用之工具，並未有販賣毒品之行為，此外伊引導
    警方到桃園縣龜山鄉公華坑三十三號己○○祖厝查看前，並不知該處藏有ＭＤＭ
    Ａ二十萬顆云云；被告丙○○辯稱：伊住在己○○家中，因與己○○有男女曖昧
    關係，始在己○○指示下協助一些雜事，僅單純依指示辦理，從未過問細節，電
    話中雖有轉達討論金額之對話，然係依己○○指示，不知己○○轉交甲○○為警
    查獲之包裹藏有毒品，更無以每月五萬元受僱己○○共同販賣毒品之情事云云。
    訊據被告甲○○坦承販賣第二級毒品ＭＤＭＡ及第三級毒品凱他命之事實，惟仍
    辯稱：伊自九十二年三月間起，僅與己○○交易毒品ＭＤＭＡ四、五次，數量分
    別為一千顆、三百顆、二千顆、三千顆，絕非如警詢所稱三、四萬顆，交易方式
    大抵在台北市○○○路、研究院路口之大豐百貨公司置物箱交貨，有時由己○○
    司機交付，交易過程中只與己○○或丙○○聯繫，從未和乙○○談過云云。經查
    ：
(一)、右揭被告乙○○、丙○○二人與同案被告己○○共同販賣第二級毒品ＭＤＭＡ之
    犯行，業據被告乙○○於警偵訊中自白：「（問：請詳述你與甲○○交易毒品的
    時間、地點及數量？）我把它記錄在被警查扣的這本紅色記事本當中，裏面有寫
    『水』字的，就是甲○○的綽號『水哥』，記錄中他‧‧‧共拿ＴＯＹＯＴＡ快
    樂丸二萬顆、每顆一百二十元，計二百四十萬元，另外眼鏡快樂丸一萬九千顆，
    每顆一百二十元，計二百二十八萬，美女快樂丸二千顆，每顆一百二十元，計二
    十四萬元。（問：另外記事簿有寫『白』字是何人？交易情形是如何？）他綽號
    叫『白毛』，‧‧‧今年五月間起與我交易二次，購買ＴＯＹＯＴＡ四千顆、眼
    鏡四千顆、美女八千顆，每顆一百二十元，總計一百九十二萬元，我也把它記在
    記事簿中。（問：另外記事簿中有寫『外省』是何人？交易情形是如何？）外省
    另有一個綽號叫『小寶』‧‧‧今年四月間起與我交易三次，購買ＴＯＹＯＴＡ
    一萬三千顆、眼鏡一萬一千顆、『椰』又稱『樹』三千顆，共計二萬七千顆，每
    顆一百十元，共計二百九十七萬元。‧‧‧（問：你與丙○○如何分帳？）己○○每月給他月薪五萬元，她就是專門負責聯絡交易毒品給甲○○他們三個人。（
    問：你為何與己○○販賣毒品牟利？）因為生意失敗及賭博，負債約五、六千萬
    元。房子都被查封，所以才這樣」、「（問：你與己○○、丙○○共同賣毒品？
    ）是己○○在賣，我偶有幫己○○接電話，我也有在賣，只是均是黃（進成）在
    主持。（問：ＭＤＭＡ何來？）黃（進成）稱向一荷蘭綽號『鬍鬚』者買的，共
    有二次，這次二十八萬顆，上次幾顆不記得了，只有ＭＤＭＡ。（問：施《淑萍
    》在你那作何處？）我先生請的，均作聯絡之事」等語在卷（見九十二年度偵字
    第一二五四○號偵查卷第二十九頁反面至第三十頁反面、第七十二頁），被告丙○○亦於偵查及本院羈押訊問中供承：「（問：你與己○○、乙○○共同賣否？
    ）我只是幫己○○聯絡甲○○，送貨、收錢，若黃（進成）不在，報告乙○○，
    貨均在黃家，他會拿給我，受僱於黃（進成）。（問：月薪？）約五萬元，自今
    年二月至今。（問：王《載勝》經你之聯絡，共買了多少顆ＭＤＭＡ？）一萬多
    顆ＭＤＭＡ，一顆一百二十元」、「（問：受僱於己○○否？）是，月薪五、六
    萬元，於九十二年二月迄今，我負責聯絡王（載勝），之前與王（載勝）為男女
    朋友，王（載勝）打電話給我三、四次買毒品，均在汐止上址拿貨給他。（問：
    是否現金交易？）不一定，有部分匯款，匯至黃婉君之帳戶。（問：警扣之二十
    四萬元何來？）王（載勝）拿給我之貨款，買毒品之用」（同上偵查卷第九十五
    頁、第一五三頁反面）、「（問：對警移送犯罪事實，有何意見？）無。我是幫
    甲○○向己○○購買毒品，次數約三、四次，己○○要我幫他向甲○○聯絡，交
    易的金額、數量、地點大部分是我跟甲○○說的，價錢是己○○決定的。‧‧‧
    （問：何以在警局供稱你幫己○○工作，每月大約五萬元？）大概是這樣，有毒
    品的時候幫忙送送」等語不諱（見本院九十二年度聲羈字第一八九號刑事卷第四
    頁反面、第五頁正面），核與被告甲○○於警詢、偵查供稱：「‧‧‧這段期間
    ，我共向他們買了ＴＯＹＯＴＡ二萬顆、眼鏡一萬九千顆、美女二千顆，共計四
    萬一千顆，每顆向他們買一百二十元，共計四百九十二萬元」、「（問：九十二
    年五月二十一日你打電話丙○○，要買三千顆ＭＤＭＡ否？）有，買三千顆，一
    顆一百二十元，我先付二十四萬元，另十二萬元待拿到貨後再付現，等賣完再付
    。（問：之前買過幾次？）三、四次，以電話向施女買，她綽號『妹仔』」等語
    （見九十二年度偵字第一二五四○號偵查卷第三七頁反面、三八頁正面、七十一
    頁反面），及同案被告己○○偵查中自白：「（問：你有賣毒品否？）有。‧‧
    ‧（問：施《淑萍》在你那做何事？）負責接電話聯絡。（問：沈《芳玲》有無
    在聯絡買客？）很少。‧‧‧我均在公司取貨，再放在桃園，即查獲之地址。（
    問：賣王《載勝》一顆多少元？）這次一顆一百二十元。（問：『小寶』、『白
    毛』為何人？）『白毛』是何本名不知道，『小寶』我均叫他『外省仔』，二人
    均有見過，但不知真名，付款均為現金交易，曾有匯至黃婉君之帳戶」等語（見
    九十二年度偵字第一二五四○號偵查卷第七十二頁反面、第七十三頁）之情節相
    符，並有被告乙○○係其所記載如附表一所示紀錄毒品交易之紅色記事本一本可
    稽（內容詳見附表一）。被告甲○○辯稱：其向同案被告己○○等人販入之ＭＤ
    ＭＡ歷次數量為一千顆、三百顆、二千顆、三千顆云云，顯係避就飾卸之詞，應
    非可採。
(二)、次查，被告甲○○購買毒品之款項，或以現金交付被告乙○○、丙○○，或逕聽
    候指示轉匯入同案被告己○○之女黃婉君上開帳戶一情，業經被告甲○○於警詢
    中供述：「（問：己○○與你交易是扮演何角色？）東西來源是由己○○購買的
    。丙○○是向己○○領月薪五萬元，她是做聯絡與交付毒品的角色，乙○○是己○○的太太，有時與我聯絡交易毒品的時間、數量，我交款的方式有時親交給她
    ，有時交給丙○○，有時用匯款匯到黃婉君的帳戶」等語甚詳（見九十二年度偵
    字第一二五四○號偵查卷第三八頁正面），與被告乙○○在警詢時自承：「‧‧
    ‧每次都是甲○○打電話給我說要多少貨、多少量，然後我就告訴丙○○，再由
    她與甲○○連絡交易時間、地點，最後由丙○○將現金交給我，或由甲○○匯入
    黃婉君（己○○與前妻所生）帳戶內，就是被警查扣的這本存摺」等語大致相符
    （見九十二年度偵字第一二五四○號偵查卷第二九頁反面），且有扣案黃婉君上
    開帳戶存摺之存提明細所登載：被告甲○○於九十二年五月十二日、同年月十五
    日利用其子王信偉設於台北第九信用合作社雙連分行帳戶（000000000
    0000），轉帳二十萬元、十七萬元至上開黃婉君帳戶之交易紀錄可考，足認
    屬實。佐以被告丙○○於警詢中供承：「（問：請詳述交易經過？）甲○○於五
    月二十一日中午以000000000號行動電話打到我使用之0000000
    000號電話，說要拿ＴＯＹＯＴＡ二千顆、眼鏡一千顆，約定當日下午十五時
    到己○○家中交易，然後在十六時到己○○家（汐止市○○街二二巷四九號），
    進到客廳交予我二十四萬，然後我手指放在地上之ＴＯＹＯＴＡ二千顆、眼鏡一
    千顆，他就拿走了。‧‧‧（問：上述毒品交易價格為何？）每顆賣給他一百二
    十元。‧‧‧每次都拿三、四千顆左右（詳細數目忘了），在汐止國興街己○○
    拿。‧‧‧（問：那上述二人《按指『小寶』、『白毛』》與何人交易毒品？）
    是與乙○○交易的。（問：妳賣給甲○○的搖頭丸從何而來？）是己○○與乙○○夫妻的。（問：妳與甲○○交易毒品有何代價？）己○○夫妻每月支付我月薪
    五萬元」等語（見九十二年度偵字第一二五四○號偵查卷第三四頁），及被告甲○○於偵訊時供稱：「（問：向何人拿貨？）向沈女拿貨。（問：拿貨時，施女
    在否？）有時向施女拿，有時向沈女拿」等語（見九十二年度偵字第一二五四○
    號偵查卷第一五三頁正面），與如附表二所列被告乙○○夫妻、丙○○與甲○○
    、「小寶」、「白毛」等人間關於毒品交易內容之電話監聽譯文（時間、內容詳
    見附表二）及紅色記事本之交易紀錄，復能相互勾稽吻合。益徵被告乙○○、丙○○二人對於同案被告己○○與甲○○、「小寶」、「白毛」間交易ＭＤＭＡ之
    過程，不僅知之甚稔，且積極參與議價及交付毒品、收取款項甚明。被告乙○○
    、丙○○與同案被告己○○就上開販賣ＭＤＭＡ之犯行間，顯有犯意聯絡及行為
    分擔無疑。被告乙○○辯稱：其單純依己○○指示辦理，對於實際情形不知悉，
    充其量為間接正犯所利用之工具，未有販賣毒品之行為云云，被告丙○○辯稱：
    其在己○○指示下協助處理雜事，僅單純依指示辦理，從未過問細節，在電話中
    轉達討論金額之對話，依己○○之指示，並不知己○○轉交甲○○之包裹內有毒
    品，更無受僱於己○○共同販賣毒品之情事云云，顯皆係臨訟推諉卸責之詞，要
    無可採。
(三)、員警持本院核發之搜索票在被告乙○○夫妻上開住處，從被告甲○○身上扣押之
    藥錠二包（黃色藥錠一千顆、藍色藥錠二千顆），經送請內政部警政署刑事警察
    局以呈色試驗法、氣相層析質譜分析法及核磁共振分析法取樣鑑驗結果，均檢出
    第二級毒品ＭＤＭＡ之成分（其中藍色藥錠《其上有眼鏡圖案》總淨重三○七‧
    五三公克《取樣四顆計一‧二二公克鑑驗用磬，驗餘總重三○六‧三一公克》、
    黃色藥錠《其上有ＴＯＹＯＴＡ車輛廠牌圖案》總淨重五九九‧五一公克《取樣
    四顆計一‧○二公克鑑驗用磬，驗餘總重五九八‧三一公克》），有本院九十二
    年度聲搜字第六○一號搜索票（含附件）、內政部警政署刑事警察局九十二年六
    月十二日刑鑑字第○九二○○九七二三四號鑑驗通知書一份（內含內政部警政署
    刑事警察局鑑證、ＭＤＭＡ相關說明資料）（見九十二年度偵字第一二五四○號
    偵查卷第九、十、一八二至一八六頁），足認被告甲○○向被告丙○○等人販入
    之藥錠三千顆，確均含有第二級毒品ＭＤＭＡ成分。
(四)、員警執行搜索之另一地點─桃園縣龜山鄉公華坑三十三號（即被告己○○祖厝）
    ，雖不在本院搜索票之准予搜索範圍，然該處係被告乙○○主動帶領司法警察前
    往，並在其簽具自願受搜索同意書之下，進行搜索，此情除經被告乙○○於警詢
    供述：「我於五月二十一日二十二時零五分，帶警方前往桃園縣龜山鄉公華坑三
    十三號二樓空屋內，在長條板凳的下方，查獲四箱的快樂丸，每箱五十包，每包
    一千顆，共計二十萬顆。‧‧‧（問：是你同意警方進入搜索的嗎？警方有無強
    迫你？）同意。警方沒有強迫我。因為我後悔做了不該做的事情，所以我帶警方
    把所有東西查扣」等語在卷（見九十二年度偵字第一二五四○號偵查卷第三十頁
    正面），並有卷附自願受搜索同意書及台北市政府警察局刑事警察大隊搜索扣押
    筆錄、扣押物品附錄表各一紙可佐（見九十二年度偵字第一二五四○號偵查卷第
    二一至二三頁）。被告乙○○自願同意受搜索之上開處所，雖非其住居所，然該
    處係其夫己○○之祖厝，己○○既在祖厝藏放大量毒品，對於該祖厝顯有充分之
    使用及支配權，被告乙○○與己○○係夫妻關係，彼此有日常家務之代理權，自
    應認對該處有事實上之自願受搜索同意權。依刑事訴訟法第一百三十一條之一前
    段規定，司法警察此部分經受被告乙○○出於自願性同意受搜索所取得之證據資
    料，有證據能力。況本件司法警察所查扣數量高達二十萬顆之藥錠，經內政部警
    政署刑事警察局以呈色試驗法、氣相層析質譜分析法及核磁共振分析法取樣鑑驗
    結果，均檢出第二級毒品ＭＤＭＡ之成分（其內包含黃色藥錠五十包《每包一千
    顆，其上有ＴＯＹＯＴＡ車輛廠牌圖案》總淨重一四八六九‧七八公克《取樣五
    十顆計十五公克鑑驗用磬，驗餘總重一四八五四‧七八公克》、粉紅色藥錠五十
    包《每包一千顆，其上有美女圖案》總淨重一四八五四‧○四公克《取樣五十顆
    計十五公克鑑驗用磬，驗餘總重一四八三九‧○四公克》、綠色藥錠五十包《每
    包一千顆，其上有樹木圖案》總淨重一五一五八‧四六公克《取樣五十顆計十五
    公克鑑驗用磬，驗餘總重一五一四三‧四六公克》、藍色藥錠五十包《每包一千
    顆，其上有眼鏡圖案》總淨重一五八六九‧九二公克《取樣五十顆計十五公克鑑
    驗用磬，驗餘總重一五二五四‧九二公克》），有內政部警政署刑事警察局九十
    二年六月十二日刑鑑字第○九二○○九七二三四號鑑驗通知書一份及照片八幀在
    卷可稽（內含內政部警政署刑事警察局鑑證、ＭＤＭＡ相關說明資料）（見九十
    二年度偵字第一二五四○號偵查卷第一八二至一九二頁）。參以如附表一所示，
    被告乙○○夫妻與被告甲○○及「小寶」、「白毛」等人間之毒品交易數量，每
    次動輒數千顆，足認被告己○○、乙○○、丙○○共同販賣毒品ＭＤＭＡ之數量
    龐大，販賣所得甚鉅，儼然係操控臺灣地區ＭＤＭＡ交易之上游大盤，其等行為
    嚴重危害社會治安及國人身心健康，該次執行搜索，又係出於被告乙○○自願性
    同意，並非警察機關出於惡意、恣意違法程序取證之結果，對於被告人權保障當
    不致有何侵害，依刑事訴訟法第一百五十八條之四規定，應認該次取得之二十萬
    顆ＭＤＭＡ，有證據能力。被告乙○○、丙○○之共同選任辯護人辯稱：該處係
    被告己○○之老家，被告乙○○既非所有權人，亦非住居權人，且無其他使用權
    存在之情事，此部分毒品之取得係非法搜索取得，依刑事訴訟法第一百五十五條
    第二項規定，無證據能力，不得採為判斷之依據云云，忽略被告乙○○有事實上
    自願受搜索同意權，與人權保障及公共利益之均衡維護，非有理由。此部分事證
    已臻明確，被告乙○○、丙○○之共同選任辯護人猶聲請本院傳喚執行搜索之台
    北市政府警察局刑事警察大隊小隊長到庭詰問，本院認尚無必要。此外，並有扣
    案被告乙○○、丙○○及己○○等人所有供販毒所用之紅色記事一本、大型電子
    磅秤二台、小型電子磅秤一台、小夾鏈分裝袋三十個、八號分裝袋五十個、九號
    分裝袋四十個及行動電話一支（含0000000000號ＳＩＭ卡一枚），可
    資佐證。被告乙○○、丙○○二人與同案被告己○○共同販賣第二級毒品ＭＤＭ
    Ａ之犯行，均堪認定，應予依法論科。
(五)、再查，被告甲○○為賺取差價，而於上開時地，將其向同案被告己○○等人販入
    之ＭＤＭＡ轉賣予以桃園地區「獅子王」搖頭ＰＵＢ、「ＳＫＹ」搖頭ＰＵＢ為
    地盤之毒販丁○○及台中地區真實姓名年籍不詳綽號「小林」之成年男子一情，
    前經其迭於警詢、偵訊中自白：「（問：你買那麼多的毒品作何用途？）我是拿
    來販賣的。‧‧‧將買來的搖頭丸轉賣給桃園地區的『小陳』《按指丁○○》、
    台中地區的『小林』。‧‧‧（問：如何交易？）每次都是他們先給我買毒品的
    錢，然後我再去向乙○○他們買貨，拿到毒品後再拿到南港研究院路、忠孝東路
    附近麥當勞前交給他們」、「（問：你與『小陳』聯繫接洽搖頭丸交易次數及買
    賣情形，請詳述之？）我與『小陳』交易‧‧‧每次均是『小陳』北上到台北市
    ○○○路七段與研究院路口，或是松江路與農安街口一帶跟我碰面，由『小陳』
    先把錢交給我，再由我去向綽號『成哥』之己○○買俗稱『ＴＯＹＯＴＡ』、『
    眼鏡』之搖頭丸等毒品，再將右述毒品拿去原地交給『小陳』，每次『小陳』所
    買的搖頭丸毒品數量約二千至四千顆」及「‧‧‧賣給桃園之『小陳』、『小林
    』」、「‧‧‧賣給『小陳』在松江路之交流道或南港研究院路，黃（進成）賣
    我一顆一百二十元，我賣陳（維鈞）一顆一百二十五元」等語不諱（見九十二年
    度偵字第一二五四○號偵查卷第三八頁反面、七二頁正面、一五二頁反面、九十
    二年度他字第三八四一號偵查卷第四五至四七頁），與證人即另案被告丁○○於
    警詢及偵查中供述：「‧‧‧搖頭丸是找水哥拿，買過上萬顆，‧‧一顆一百二
    十五元‧‧‧」等語（見九十二年度偵字第一三五四一號偵查卷第二一二頁反面
    ），及證人即另案被告戊○○於偵訊時供述：「（問：搖頭丸何來？）找水哥調
    貨過。（問：丁○○有買過？）有」等語（見本院依職權調閱之九十二年度偵字
    第一三五四一號偵查卷第二一三頁反面）互核一致。
(六)、此外，被告甲○○於上開時地，將其以每公克四百元代價，向不詳成年男子販入
    之第三級毒品愷他命各二百公克，以每公克四百五十元，每公克賺取五十元差價
    之代價，轉售丁○○二次之事實，已據被告甲○○在警詢及本院審理供承：「『
    小陳』另外還向我購買『Ｋ他命』毒品」、「我有販賣‧‧‧Ｋ他命給丁○○，
    自九十二年三月間開始，‧‧‧Ｋ他命賣了二次（二次都大約二百公克）‧‧‧
    Ｋ他命轉賣每公克賺五十元」等語甚詳（見本院依職權調閱之九十二年度他字第
    三八四一號偵查卷第四六頁正面、本院九十三年三月十七日審判筆錄第十五頁）
    ，並有卷附電話監聽譯文所示另案被告丁○○於九十二年五月十四日下午二時七
    分許，電話聯繫其友人戊○○匯款至被告甲○○所使用之上開王信偉設於台北第
    九信用合作社雙連分行之帳戶等語可憑（見本院依職權調閱之九十二年度聲監字
    第四一八號卷第十三頁）。如前所述，被告甲○○向同案被告己○○等人多次購
    入ＭＤＭＡ之目的，係為轉賣丁○○及綽號「小林」之人賺取其間差價以牟利（
    見九十二年度偵字第一二五四○號偵查卷第三八頁反面），以其於九十二年五月
    二十一日下午復與被告丙○○聯絡販入ＭＤＭＡ三千顆觀之，足認前所購得總計
    三萬八千顆之ＭＤＭＡ均已售出。職此，被告甲○○每顆ＭＤＭＡ約賺取五元差
    價，每公克愷他命可賺差價五十元，其多次販賣三萬八千顆ＭＤＭＡ之所得合計
    四百七十五萬元，二次販賣愷他命各二百公克所得十八萬元，全部販毒所得合計
    四百九十三萬元，灼然甚明。被告甲○○販賣第二級毒品ＭＤＭＡ、第三級毒品
    愷他命之犯行，已堪認定，應予依法論科。
二、按ＭＤＭＡ為毒品危害防制條例所稱之第二級毒品，愷他命為同條例所稱之第三
    級毒品，毒品危害防制條例第二條第二項第二款、第三款分別定有明文。又毒品
    危害防制條例第四條之販賣毒品罪所稱之販賣，不以販入後復行賣出為必要，祇
    要以營利為目的，而有販入或賣出行為之一者，即足構成販賣毒品既遂（最高法
    院九十一年度台上字第五九三五號號裁判要旨參照）。被告乙○○、丙○○及甲○○上開販入及賣出毒品，在於賺取差價，顯係以營利為目的，其等販入毒品後
    ，販賣行為即屬成立。核被告乙○○、丙○○販賣ＭＤＭＡ之所為，均係犯毒品
    危害防制條例第四條第二項之販賣第二級毒品罪。被告甲○○販賣ＭＤＭＡ、愷
    他命之所為，分別係犯毒品危害防制條例第四條第二項之販賣第二級毒品罪及同
    條例第四條第三項之販賣第三級毒品罪。被告等分別持有第二級毒品ＭＤＭＡ之
    低度行為，為販賣之高度行為所吸收，均不另論罪。被告乙○○、丙○○二人就
    上開販賣第二級毒品犯行，與同案被告己○○間有犯意聯絡及行為分擔，皆為共
    同正犯。被告乙○○、丙○○與甲○○先後多次販賣第二級毒品ＭＤＭＡ，及被
    告甲○○販賣第三級毒品愷他命二次之犯行，均時間緊接，手段、目的相同，應
    均係基於初始同一犯罪計劃下之概括犯意反覆為之，皆為連續犯，應各依連續犯
    規定，從一連續販賣第二級毒品罪、連續販賣第三級毒品罪論處，並就法定刑有
    期徒刑及罰金刑部分（販賣第二級毒品罪法定刑無期徒刑部分，依法不得加重）
    ，加重其刑。被告甲○○所犯上開連續販賣第二級毒品、連續販賣第三級毒品二
    罪，犯意各別，行為不同，應予分論併罰。爰審酌被告乙○○因生意失敗，與其
    夫己○○在外積欠大筆債務，為牟取暴利，夫妻二人與貪圖每月五萬元薪資之被
    告丙○○共組販毒集團，操縱台灣地區ＭＤＭＡ之上游交易，毒品交易數量、所
    得均屬龐大，嚴重戕害國人身心健康，被告乙○○犯後經檢察官諭令具保後，被
    告丙○○因偵查坦承犯行及防治ＳＡＲＳ感染，經本院裁定撤銷羈押後，均即推
    諉卸責，雖經本院多次曉以大義，仍未見對其等犯行有何悔意，顯已無藉由矯正
    及教化令其等二人遷善之可能，本院認非予終身監禁，永久剝奪人身自由，勢難
    彌補國家社會及人民所遭受之危害，基於罪刑相當原則，均諭知無期徒刑及併科
    罰金七百萬元之宣告，及諭知罰金易服勞役之折算標準，並依刑法第三十七條第
    一項規定宣告褫奪公權終身，以示懲儆。至被告甲○○對其主要犯行均已自白在
    卷，犯後態度尚稱良好，審酌其因生意失敗，鋌而走險以販毒營利，販毒所得，
    高中畢業之教育程度，毒品交易次數及數量等一切情狀，分別量處如主文所示之
    刑及褫奪公權五年、二年之宣告，就罰金刑部分諭知易服勞役之折算標準，並依
    刑法第五十一條第五款、第八款定其應執行之刑。扣案同案被告己○○所有第二
    級毒品ＭＤＭＡ二十萬顆（包含黃色藥錠五十包《其上有ＴＯＹＯＴＡ車輛廠牌
    圖案》總淨重一四八六九‧七八公克《取樣五十顆計十五公克鑑驗用磬，驗餘總
    重一四八五四‧七八公克》、粉紅色藥錠五十包《其上有美女圖案》總淨重一四
    八五四‧○四公克《取樣五十顆計十五公克鑑驗用磬，驗餘總重一四八三九‧○
    四公克》、綠色藥錠五十包《其上有樹木圖案》總淨重一五一五八‧四六公克《
    取樣五十顆計十五公克鑑驗用磬，驗餘總重一五一四三‧四六公克》、藍色藥錠
    五十包《其上有眼鏡圖案》總淨重一五八六九‧九二公克《取樣五十顆計十五公
    克鑑驗用磬，驗餘總重一五二五四‧九二公克，然其中十三顆計三‧八五公克經
    國立成功大學行為醫學研究所申請領用用磬，有國立成功大學行為醫學研究所領
    用醫學或研究毒品及器具申請書、法務部九十二年七月三十一日法檢決字第○九
    二○○三一三八三號函可按【見九十二年度他字第一六五三號偵查卷第八二頁、
    九十二年度偵字第一二五四○號偵查卷第二二五頁】，依毒品危害防制條例第十
    八條第一項但書，尚無從併為沒收銷燬，剩餘總重一五二五一‧○七公克》），
    及被告甲○○所有第二級毒品ＭＤＭＡ三千顆（藍色藥錠一千顆《其上有眼鏡圖
    案》總淨重三○七‧五三公克《取樣四顆計一‧二二公克鑑驗用磬，驗餘總重三
    ○六‧三一公克》、黃色藥錠二千顆《其上有ＴＯＹＯＴＡ車輛廠牌圖案》總淨
    重五九九‧五一公克《取樣四顆計一‧○二公克鑑驗用磬，驗餘總重五九八‧三
    一公克》），為查獲之第二級毒品，均依毒品危害防制條例第十八條第一項前段
    規定沒收銷燬。扣案之紅色記事本一本、大型電子磅秤二台、小型電子磅秤一台
    、小夾鏈分裝袋三十個、八號分裝袋五十個、九號分裝袋四十個、行動電話一支
    （其內門號0000000000號一枚，係電信公司所有，均不得沒收），分
    別係被告乙○○、己○○及丙○○所有供販毒所用之物，扣案及未扣案之行動電
    話各一支（其內門號0000000000號、0000000000號ＳＩＭ
    卡各一枚，係電信公司所有，均不得沒收），則係被告甲○○所用供聯繫販毒所
    用之工具，均依毒品危害防制條例第十九條第一項規定沒收。另扣案二十四萬元
    現金，係被告乙○○、丙○○等人所有因販賣第二級毒品ＭＤＭＡ所得之財物，
    與未扣案之被告乙○○、丙○○與同案被告己○○共同販賣第二級毒品所得九百
    七十二萬元，合計九百九十六萬元（二十四萬元＋九百七十二萬元＝九百九十六
    萬元），及被告甲○○販賣第二級、第三級毒品所得各四百七十五萬元、十八萬
    元，合計四百九十三萬元，均依毒品危害防制條例第十九條第一項沒收之，如全
    部或一部不能沒收時，以其財產抵償之。
三、至被告丙○○所持為警查扣之第二級ＭＤＭＡ五顆（粉紅色藥錠《其上有熊貓圖
    案》總淨重○‧九八公克《取樣一顆○‧二九公克鑑驗用磬，驗餘總重○‧六○
    公克》、藍色藥錠《其上有杉樹圖案》總淨重○‧五七公克《取樣一顆○‧三○
    公克鑑驗用磬，驗餘總重○‧二七公克》），及被告甲○○所持為警查扣之愷他
    命一小包（淨重四‧八五公克，取樣○‧一七公克鑑驗用磬，驗餘淨重四‧六八
    公克），均與被告等人上開販賣毒品犯行無涉，宜由檢察官另為其他妥適處理，
    附此敘明。
據上論斷，應依刑事訴訟法第二百九十九條第一項前段，毒品危害防制條例第四條第
二項、第三項、第十八條第一項前段、第十九條第一項，刑法第十一條、第二十八條
、第五十六條、第三十七條第一項、第二項、第四十二條第三項、第五十一條第五款
、第八款，罰金罰鍰提高標準條例第二條，現行法規所定貨幣單位折算新台幣條例第
二條，判決如主文。
本案經檢察官彭慶文到庭執行職務
中　　　華　　　民　　　國　　九十三　　年　　　四　　　月　　  八　  　日
                                        臺灣臺北地方法院刑事第十四庭
                                            審判長法  官  宋  松  璟
                                                  法  官  吳  冠  霆
                                                  法  官  吳  秋  宏
右正本證明與原本無異。
如不服本判決，應於判決送達後十日內，向本院提出上訴狀。
                                                  書記官 林碧華
中　　　華　　　民　　　國　　九十三　　年　　　四　　　月　　　八    　日
附錄本案論罪科刑法條全文：
毒品危害防制條例第四條
製造、運輸、販賣第一級毒品者，處死刑或無期徒刑；處無期徒刑者，得併科新臺幣
一千萬元以下罰金。
製造、運輸、販賣第二級毒品者，處無期徒刑或七年以上有期徒刑，得併科新臺幣七
百萬元以下罰金。
製造、運輸、販賣第三級毒品者，處五年以上有期徒刑，得併科新臺幣五百萬元以下
罰金。
製造、運輸、販賣第四級毒品者，處三年以上十年以下有期徒刑，得併科新臺幣三百
萬元以下罰金。
製造、運輸、販賣專供製造或施用毒品之器具者，處一年以上七年以下有期徒刑，得
併科新臺幣一百萬元以下罰金。
前五項之未遂犯罰之。
附表一：
一、販賣予甲○○之ＭＤＭＡ數量（合計四萬一千顆）：
、ＴＯＹＯＴＡ車輛廠牌圖案：一千顆、二千顆、三千顆、二千顆、三千顆、三千
    顆、三千顆、一千顆、二千顆（於九十二年五月二十一日下午為警查扣），合計
    二萬顆。
、眼鏡圖案：一千顆、三千顆、二千顆、四千顆、四千顆、三千顆、一千顆、一千
    顆（於九十二年五月二十一日下午為警查扣），合計一萬九千顆。
、美女圖案：二千顆。
二、販賣予綽號「小寶」（又名外省）之ＭＤＭＡ數量（合計二萬七千顆）：
、ＴＯＹＯＴＡ車輛廠牌圖案：五千顆、一千顆、四千顆、三千顆，合計一萬三千
    顆。
、眼鏡圖案：五千顆、一千顆、二千顆、三千顆，合計一萬一千顆。
、樹木圖案：三千顆。
三、販賣予「白毛」之ＭＤＭＡ數量（合計一萬六千顆）：
、ＴＯＹＯＴＡ車輛廠牌圖案：二千顆、二千顆，合計四千顆。
、眼鏡圖案：二千顆、二千顆，合計四千顆。
、美女圖案：四千顆、四千顆，合計八千顆。
附表二：電話監聽譯文
、乙○○（Ａ）、小寶（Ｂ）：九十二年四月二十八日下午三時六分─Ａ：錢匯了
    沒。Ｂ：去了。Ａ：你叫他直接存。Ｂ：對。Ａ：這樣他不就知道了，知道存多
    少。Ｂ：那有什麼關係，公開化呀，我給他一三五，他出一五○呀。Ａ：你要嘴
    密一點。Ｂ：我不會講啦。Ａ：這一二○絕對不能說出去。（九十二年度聲監字
    第四○一號卷二二頁）
、甲○○（Ａ）、己○○（Ｂ）：九十二年五月五日下午二時五十八分─Ａ：成哥
    ，不好意思，我還要追加二千，那二千的錢，人家馬上要拿過來。Ｂ：好。（九
    十二年度聲監字第四○一號卷二三頁）
、己○○（Ａ）、小寶（Ｂ）：九十二年五月十五日下午八時十分─Ｂ：「樹仔」
    明天你要給我二千。Ａ：沒有啦，我先拿五十贈送，讓你去試，我怕我們的「眼
    鏡」及「ＴＯＹＯＴＡ」被抬出來，我不知你在跑誰的。‧‧‧Ｂ：你要交代「
    阿水」，台中不可偷跑。Ａ：不會啦，我交代他說，人家桃園沒給你怎樣，你在
    台中不可對人怎樣，他有答應好。Ｂ：對，我不搶他地盤，那你叫大嫂跟我講。
    ‧‧‧Ａ：不多拿一點，各拿三，拿二幹嘛。Ｂ：推不太動，那那麼多幹嘛。Ａ
    ：好啦，一定會動啦。Ｂ：會動的話，我一開始就拿一萬。（九十二年度聲監字
    第四○一號卷五一頁）
、己○○（Ａ）、白毛（Ｂ）：九十二年五月十六日下午一時四十三分─Ａ：我跟
    你講一二○啦，挑二種。Ｂ：哪二種。Ａ：「ＴＯＹＯＴＡ」跟「眼鏡」配另一
    種「美人」或「樹仔」，以免相撞。Ｂ：不會啦，都出一五○怎會相撞。Ａ：我
    出一二○給你們，你們出多少，我不管啦，要拼去拼吧。‧‧‧Ｂ：「美人」跟
    「樹仔」各二千。Ａ：只能選一樣。那「美人」跟「ＴＯＹＯＴＡ」。Ｂ：那各
    拿三千好了。‧‧‧Ａ：你剛剛說多少。Ｂ：「美人」四，「ＴＯＹＯＴＡ」二
    。Ａ：好。（九十二年度聲監字第四○一號卷五五頁）
、丙○○（Ａ）、甲○○（Ｂ）：九十二年五月十六日下午二時九分─Ａ：你昨天
    拿的東西，拿回來，還不要做。Ｂ：都發出去了。Ａ：發出去，錢拿來啊。Ｂ：
    我在湊。（九十二年度聲監字第四○一號卷五六頁）
、白毛（Ａ）、乙○○（Ｂ）：九十二年五月十六日下午二時二十六分─Ａ：嫂子
    ，我匯過去了。Ｂ：好，你要提前來拿嗎。十五時三十分。Ａ：好，「眼鏡」二
    ，「美人」四。Ｂ：好。（九十二年度聲監字第四○一號卷五六頁）
、白毛（Ａ）、己○○（Ｂ）：九十二年五月十六日下午五時三十分─Ａ：大哥，
    我剛剛是拿到「ＴＯＹＯＴＡ」，不是「眼鏡」。Ｂ：以後你就是拿「ＴＯＹＯ
    ＴＡ」、「美人」、「眼鏡」三種啦，應該很好弄啦。Ａ：好。（九十二年度聲
    監字第四○一號卷五六頁）
、丙○○（Ａ）、甲○○（Ｂ）─Ａ：你那個現在怎樣。Ｂ：我身上有十五、六萬
    ，其他要晚上才有。Ａ：你為什麼要講那麼早，晚上再說啦。Ｂ：好。（九十二
    年度聲監字第四○一號卷五七頁）
、乙○○（Ａ）、甲○○（Ｂ）：九十二年五月十七日下午二時三十二分─Ａ：怎
    麼樣？Ｂ：外面塞車，他還有二、三千顆在手上。Ａ：什麼問題？Ｂ：價格上的
    問題，外面人家都拿白鑽、ＡＭＡＮＩ、微笑三種。Ａ：明天如果沒有把錢拿回
    來，也要把東西拿回來。Ｂ：好。（九十二年度聲監字第四○一號卷五七頁）
、白毛（Ａ）、乙○○（Ｂ）：九十二年五月十八日下午八時二十六分─Ａ：嫂子
    ，明天我「美女」四千、「眼鏡」二千，看幾點？Ｂ：好，三點，同一地方。Ａ
    ：好。（九十二年度聲監字第四○一號卷五七頁）
、白毛（Ａ）、丙○○（Ｂ）：九十二年五月十九日下午二時十二分─Ａ：我錢匯
    了，嫂子呢？Ｂ：她在忙。Ａ：你跟她講，我們的「ＴＯＹＯＴＡ」有假的出來
    ，但「眼鏡」及「美人」太‧‧‧。（九十二年度聲監字第四○一號卷五七頁）
、甲○○（Ａ）、丙○○（Ｂ）：九十二年五月十九日下午七時三十五分─Ａ：明
    天的帳戶，要轉你的或轉她的？Ｂ：轉她的。Ａ：轉婉君的是嗎？Ｂ：對。Ａ：
    轉婉君的帳戶多少？Ｂ：那你轉我的。Ａ：好，我九點前會轉。（九十二年度聲
    監字第四○一號卷五八頁）
、丙○○（Ａ）、甲○○（Ｂ）：九十二年五月二十日十一時五十八分─Ａ：你那
    個錢到底怎樣了？Ｂ：應該進去了呀。Ａ：哪有？Ｂ：一條十三，一條十一呀。
    Ａ：哪有？沒有呀，你匯那一本？Ｂ：婉君的。Ａ：裡面沒有啊。Ｂ：好。我問
    看看。（九十二年度聲監字第四○一號卷五九頁）
、甲○○（Ａ）、丙○○（Ｂ）：九十二年五月二十一日下午一時十分至三時四十
    五分─Ａ：我要拿三千，車二、眼鏡一（按ＴＯＹＯＴＡ車輛廠牌圖案二千顆、
    眼鏡圖案一千顆均於九十二年五月二十一日下午為警查扣）。Ｂ：現在不在。Ａ
    ：幾點？Ｂ：錢呢？Ａ：弄好了。Ｂ：等一下打給你，看幾點。Ａ：好。Ｂ：三
    點。Ａ：ＯＫ。Ｂ：我晚半小時到。Ｂ：好。Ａ：我去拿錢馬上過去。（九十二
    年度聲監字第四○一號卷六一頁）
